Inventaris van het archief van J.B. van Heutsz, 1882-1935
Nationaal Archief, Den Haag
Collectie 079 J.B. van Heutsz
Heutsz, van
1882-1935
C22070
0.20 meter; 12 inventarisnummers.
Normale geschreven, getypte en gedrukte documenten, geen bijzondere handschriften.
Nationaal Archief, Den Haag
J.B. van Heutz
Het archief van J.B. van Heutz (1854-1924) omvat de periode 1882-1922(1935) en heeft grotendeels betrekking op zijn openbare leven. Een groot deel van het archief bestaat uit de opstellen, memoires en rapporten uit de periode 1882-1894 en briefwisseling over bestuursaangelegenheden uit 1905-1909, veelal in zijn hoedanigheid als gouverneur-generaal van Nederlands-Indië.
Archiefvorming
Geschiedenis van het archiefbeheer
Oorspronkelijk aanwinstnummer: 1927 (?)
Schenking (van een niet overheidsarchief)
Inhoud en structuur van het archief
2.21
Aanwijzingen voor de gebruiker
Openbaarheidsbeperkingen
Volledig openbaar.
Materiële beperkingen
Aanvraaginstructie
Openbare archiefstukken kunnen online worden aangevraagd en gereserveerd. U kunt dit ook via de terminals in de studiezaal van het Nationaal Archief doen. Om te kunnen reserveren dient u de volgende stappen te volgen:
U maakt een profiel aan op www.gahetna.nl, en logt vervolgens in
Via de archiefinventaris (alleen de beschrijvingen met rode nummers) selecteert u het gewenste archiefstuk door op de knop 'Reserveren' te klikken
In het volgende scherm geeft u aan op welke dag u het archiefstuk wilt inzien
Indien u zich bevindt in de studiezaal en een tafelnummer heeft ontvangen kunt u dit nummer vermelden. Als u geen tafelnummer heeft kunt u tafelnummer 777 laten staan
Vervolgens bevestigt u uw reservering door deze te versturen.
Verwant materiaal
Beschikbaarheid van kopieën
Beschrijving van de series en archiefbestanddelen
- Opstellen, memories en rapporten van Van Heutz, 1882-1894; 1; 1 portefeuille
  bevat: Civiel of militair bestuur te Atjeh, afgedrukt in Militair blad van 15 november 1882 (anoniem) De toestand van het Indische leger en de daarin nodige hervormingen, overdruk uit de Locomotief an 1 augustus 1889 (anoniem) Maatregelen tegen goed verkopen, handschrift van de majoor Van Heutz van mei 1893 Korte wederlegging van de voornaamste bezwaren door dr. Snouck Hurgronje tegen mijn stelsel "De onderwerping van Atjeh", afschrift van de nota van de majoor Van Heutz van 18 april 1894 Atjeh. Nota over Perlak en de wijze van heffing van opgelegde boetes, nota door majoor Van Heutz aangeboden aan de afgetreden minister van Koloniën, mr. W.K. baron van Dedem, op 9 mei 1894 Hierbij zijn gevoegd drie gedrukte stukken
  Het herstel van het Sultanaat in Atjeh door Laging Tobias, 1886 Ontwerp van een ordonnantie, houdende regelen omtrent de samenstelling, verplichtingen en bevoegdheden van het dessa- of gemeentebestuur in de gouvernementslanden op Java en Madura Mededelingen nopens de wording en de strekking van de ordonnantie van 3 feburari 1906 (Staatsblad no. 83), houdende vaststelling van regels omtrent het beheer en de andere huishoudelijke belangen van de Inlandse gemeenten in de gouvernementslanden op Java en Madura
  De beide laatste ontleend aan Leidraad voor het burgerlijk bestuur in Nederlandsch-Indië, 1907
- Briefwisseling van Van Heutz over bestuursaangelegenheden, hoofdzakelijk als gouverneur-generaal door hem gevoerd, 1905-1909; 2; 1 portefeuille
  bevat: Minuten van uitgaande brieven aan H. Colijn, kapitein der infanterie, later adjunct-regeringscommissaris voor de decentralisatie, 1905-1908. 6 stukken Ingekomen brieven van Th. F. A. Delprat, secretaris van het Koloniaal Instituut, 1907 Correspondentie met mr. D. Fock, minister van Koloniën, 1905-1908. 50 stukken Correspondentie met W.F. Idenburg, minister van Koloniën, 1905, 1908-1909. 38 stukken Ingekomen brief van C.A. Kroesen, gouverneur van Celebes en onderhorigheden, 1906. 1 stuk Minuut van uitgaande brief aan A.P. Melchior, directeur van het departement van burgerlijke openbare werken, 1906. 1 stuk Ingekomen brieven van D.F.W. van Rees, oud-directeur van het departement van Binnenlands Bestuur, 1906. 3 stukken Correspondentie met jhr. mr. A.F. de Savornin Lohman, lid van de Tweede Kamer der Staten-Generaal, 1908-1909. 5 stukken Ingekomen brieven van C. de Vries, oud-majoor der Genie, 1905-1906. 4 stukken Minuut van uitgaande brief aan jhr. J.C. van der Wijck, luitenant-generaal, commandant van de landmacht in Nederlands Oost-Indië, 1908. 1 stuk
- Stukken betreffende de Anglo-Dutch Plantations of Java Limited, merendeels gedrukt, met bijgevoegd twee brochures: Herziening van het reglement op de particuliere landerijen bewesten Tjimanak, door F. Fokkens, 1890, en De Landen Kandanghauer en Indramajoe-West in de residentie Cheribon, door de schrijver van de "Bataviasche Nouvelles", in het Soerabajasch Handelsblad (1904), (1890) 1910-1914; 3; 1 portefeuille
- Redevoeringen, door Van Heutz uitgesproken in een bijeenkomst van de Vereniging Volksweerbaarheid ter gelegenheid van het honderdjarig bestaan van Nederlands onafhankelijkheid, 1913, en in een bijeenkomst van de Partij der Vrije Liberalen over de defensie van Indië, 1916, 1913, 1916; 4; 1 portefeuille
- Brief van J.B. van Heutz aan Verster, redacteur Nieuws van den Dag te Amsterdam, betreffende "lastercampagne" van Van Kol, 28 september 1921; 5; 1 stuk
- Het Nieuws van de Dag voor Nederlandsch Indië, 18 december 1909; 6
- Ontbreekt, 7
- Teksten van redes, 1908-1909; 8; 4 stukken
- Brief aan zijn kinderen, 12 november 1921; 9
- Twee knipsels; artikel n.a.v. 100e geboortedag (3 februari 1951), bladzijde met 2 foto's [1924], 1924; 1951; 10
- Testament van J.B. van Heutsz, 12 september 1922; 11
- Uitnodiging voor mw. C.J.M. Lamberts tot het bijwonen van de onthulling van het Van Heutsz-monument te Amsterdam, 1935; 12